【裁判字號】    99,訴,1682
【裁判日期】    990930
【裁判案由】    偽造文書等
【裁判全文】
臺灣板橋地方法院刑事判決              99年度訴字第1682號
公  訴  人  臺灣板橋地方法院檢察署檢察官
被      告  甲○○
上列被告因偽造文書等案件，經檢察官提起公訴（98年度偵字第
33682 號），被告於本院準備程序中就被訴事實均為有罪之陳述
，經詢問當事人意見，合議庭裁定由受命法官依簡式審判程序獨
任審理，本院判決如下：
    主  文
甲○○犯竊盜罪，累犯，處有期徒刑陸月，如易科罰金，以新臺
幣壹仟元折算壹日。又共同犯行使偽造私文書罪，累犯，處有期
徒刑陸月，如易科罰金，以新臺幣壹仟元折算壹日，亞太電信股
份有限公司門號0000000000號行動電話業務申請書上
申請人簽章欄內偽造之「乙○○」署名枚、專案同意書上立同
意書人簽章欄內偽造之「乙○○」署名貳枚均沒收。應執行有期
徒刑拾壹月，如易科罰金，以新臺幣壹仟元折算壹日，亞太電信
股份有限公司門號0000000000號行動電話業務申請書
上申請人簽章欄內偽造之「乙○○」署名枚、專案同意書上立
同意書人簽章欄內偽造之「乙○○」署名貳枚均沒收。
    事  實
一、甲○○前曾：(一)因違反麻醉藥品管理條例案件，經本院以民
    國82年度少訴字第77號判處有期徒刑3 月，緩刑4 年確定（
    嗣緩刑遭撤銷）。(二)因2 度違反麻醉藥品管理條例案件，經
    臺灣桃園地方法院（下稱桃園地院）及本院分別以83年度易
    字第4035號、84年度訴字第1363號判處有期徒刑7 月、5 年
    1 月確定；另因偽造署押、侵占等案件，經桃園地院、臺灣
    高等法院分別以84年度易字第3828號、85年度上易字第969
    號各判處有期徒刑3 月確定，上開4 罪經法院合併定其應執
    行刑為有期徒刑5 年10月確定後，與(一)所示有期徒刑3 月部
    分接續執行，於88年8 月11日假釋（嗣假釋遭撤銷）。(三)因
    竊盜案件，經桃園地院以89年度易緝字第133 號判處有期徒
    刑4 月確定；另因偽造文書案件，經臺灣臺北地方法院以89
    年度訴字第86號判處有期徒刑1 年6 月，並經臺灣高等法院
    以89年度上訴字第4333號駁回上訴確定，上開2 罪經法院合
    併定其應執行刑為有期徒刑1 年8 月確定。(四)因賭博案件，
    經桃園地院以89年度易字第2545號判處罰金1 千元確定。(五)
    因違反槍砲彈藥刀械管制條例、偽造文書等案件，經本院分
    別以90年度訴字第213 號、90年度訴字第574 號判處有期徒
    刑6 月、併科罰金新臺幣5 萬元及有期徒刑5 月確定，並合
    併定其應執行刑為有期徒刑10月、併科罰金新臺幣5 萬元確
    定。上開(二)所示案件假釋遭撤銷後，所餘殘刑（有期徒刑3
    年9 月13日）與(三)所示有期徒刑1 年8 月、(四)所示罰金1 千
    元（易服勞役折算為3 日）、(五)所示有期徒刑10月及罰金新
    臺幣5 萬元（易服勞役折算為55日）接續執行，其中有期徒
    刑部分於95年8 月3 日假釋，再接續執行罰金易服勞役部分
    ，易服勞役部分於95年9 月30日執行完畢出監，有期徒刑部
    分則於96年6 月20日假釋期滿未經撤銷，視為執行完畢。
二、詎甲○○仍不知悔改，先後為下列犯行：(一)於98年8 月5 日
    7 時前之當日某時，在臺北縣樹林市○○街23號前，見乙○
    ○所有之車號MP-6859 號自小客車停放於該處無人看管，竟
    意圖為自己不法之所有，以自備鑰匙開啟該車車門鎖後，竊
    取乙○○所有放置於車內之現金新臺幣（下同）5 萬元、測
    速器1 台、國民身分證及汽車駕照等物，得手後離開現場。
    (二)甲○○竊得前開乙○○之證件後，另與某真實姓名年籍不
    詳之成年男子共同基於意圖為自己不法所有及行使偽造私文
    書、冒用身分使用他人國民身分證之犯意聯絡，推由該名不
    詳男子於98年8 月9 日某時，持前開乙○○之國民身分證及
    汽車駕照前往址設臺北縣樹林市○○街120 號之「手機坊通
    訊精品店」，冒用乙○○之名義，先在亞太電信股份有限公
    司（下稱亞太電信公司）門號0000000000號行動電話業務申
    請書上申請人簽章欄內偽造「乙○○」署名3 枚（該申請書
    為複寫式1 式3 聯）、在專案同意書上立同意書人簽章欄內
    偽造「乙○○」署名2 枚（該同意書為複寫式1 式2 聯），
    表示「乙○○」欲申辦行動電話門號之意，並將該等業務申
    請書及專案同意書交還不知情之某「手機坊通訊精品店」店
    員以辦理申請門號業務而行使之，足以生損害於亞太電信公
    司對於行動電話管理、收費之正確性及乙○○，並使該店員
    因而陷於錯誤，將行動電話門號0000000000號之SIM 卡1 枚
    交付予該不詳男子，該不詳男子再將該SIM 卡交給甲○○使
    用，由甲○○接續自98年8 月12日起至同年11月10日止，接
    續使用上開行動電話門號撥打電話或傳接簡訊多次，以此方
    式使亞太電信公司傳信系統陷於錯誤，誤認係該行動電話門
    號持有人乙○○所使用，而提供通話服務，甲○○及該不詳
    男子藉此詐取通訊免繳納電話費之財產上不法利益達4423元
    。嗣因乙○○發覺上開自小客車遭竊而報警處理，經警自該
    車左前車門門把上緣採得可疑指紋1 枚，比對結果與甲○○
    左拇指指紋相符，因而查悉上情。
三、案經乙○○訴由臺北縣政府警察局樹林分局移請臺灣板橋地
    方法院檢察署檢察官偵查起訴。
    理  由
一、按本件被告甲○○所犯均係死刑、無期徒刑、最輕本刑為3
    年以上有期徒刑以外之罪，其於準備程序中就前揭被訴事實
    均為有罪之陳述，經受命法官告知簡式審判程序之旨，並聽
    取其與公訴人之意見後，本院認無不得或不宜改依簡式審判
    程序進行之處，爰依刑事訴訟法第273 條之1 第1 項，裁定
    本件由受命法官獨任進行簡式審判程序，合先敘明。
二、上揭事實，業據被告於本院審理時坦承不諱，核與證人即告
    訴人乙○○於警、偵訊時證述之情節相符，並有失竊現場照
    片8 張、勘察採證同意書、內政部警政署刑事警察局98年10
    月12日刑紋字第0980140100號鑑驗書（含指紋卡片）、亞太
    電信公司門號0000000000號行動電話業務申請書、專案同意
    書、通聯調閱查詢單暨帳單、告訴人冒申聲明書各1 份附卷
    可稽，足認被告前開自白與事實相符，本件事證明確，其犯
    行已堪認定。
三、核被告所為，事實二、(一)部分係犯刑法第320 條第1 項竊盜
    罪，事實二、(二)部分係犯刑法第216 條、第210 條行使偽造
    私文書罪、第339 條第1 項詐欺取財罪、同條第2 項詐欺得
    利罪及戶籍法第75條第3 項冒用身分使用他人國民身分證罪
    。起訴書就被告涉犯冒用身分使用他人國民身分證罪部分，
    雖漏未引用戶籍法第75條第3 項條文，惟於犯罪事實欄已載
    明被告係持告訴人國民身分證等證件冒名申辦行動電話門號
    之事實，被告涉犯該罪部分堪認業經起訴，本院自應予以審
    究。被告與前開真實姓名年籍不詳之成年男子間，就前揭事
    實二、(二)部分所示之犯行，均有犯意聯絡及行為分擔，皆為
    共同正犯。被告自98年8 月12日起至同年11月10日止，多次
    使用上開行動電話門號撥打電話或傳接簡訊之行為，係在密
    切接近之時間接續為之，該等行為間之獨立性極為薄弱，依
    一般社會觀念難以強行分離，顯係基於單一犯意接續所為，
    侵害單一法益，應包括於一行為予以評價，該部分為接續犯
    ，應論以一罪。又被告偽造「乙○○」署名之行為，為其偽
    造私文書之部分行為，不另論罪；而被告偽造私文書後復持
    以行使，偽造私文書之低度行為應為行使之高度行為所吸收
    ，亦不另論罪。被告基於冒用告訴人身分申辦行動電話門號
    以供使用之單一犯意，以因果歷程未中斷之一行為觸犯冒用
    身分證、行使偽造私文書、詐欺取財及詐欺得利等4 罪，為
    想像競合犯，應從一重論以行使偽造私文書罪。被告所犯上
    開竊盜罪（事實二、(一)部分）及行使偽造私文書罪（犯罪事
    實二、(二)部分）2 罪間，犯意各別，罪名不同，應分論併罰
    。被告曾有如犯罪事實欄所示之論罪科刑前科，此有臺灣高
    等法院被告前案紀錄表1 份在卷可憑，其於有期徒刑執行完
    畢後5 年內，故意再犯本件竊盜、行使偽造私文書等有期徒
    刑以上之罪，均為累犯，應各依刑法第47條第1 項規定加重
    其刑。爰審酌被告正值青壯，不思以正當方式獲取財物，竟
    貪圖私利，竊取他人之財物，侵害他人財產安全，復冒用告
    訴人之名義申辦行動電話門號使用，危害行動電話通訊之正
    常秩序，造成告訴人生活及心理上甚大之困擾，行為實有不
    當，惟念被告犯後坦承犯行，態度尚可，及其犯罪之動機、
    目的、手段、所生危害、被害人所受損失等一切情狀，分別
    量處如主文所示之刑及各諭知易科罰金之折算標準，並定其
    應執行之刑及諭知易科罰金之折算標準，以資懲儆。亞太電
    信公司門號0000000000號行動電話業務申請書上申請人簽章
    欄內偽造之「乙○○」署名3 枚（該申請書為複寫式1 式3
    聯）及專案同意書上立同意書人簽章欄內偽造之「乙○○」
    署名2 枚（該同意書為複寫式1 式2 聯），均係偽造之署名
    ，不問屬於犯人與否，均應依刑法第219 條規定宣告沒收。
據上論斷，應依刑事訴訟法第273 條之1 第1 項、第284 條之1
、第299 條第1 項前段，戶籍法第75條第3 項，刑法第28條、第
320 條第1 項、第216 條、第210 條、第339 條第1 項、第2 項
、第55條、第47條第1 項、第41條第1 項前段、第8 項、第51條
第5 款、第219 條，刑法施行法第1 條之1 ，判決如主文。
本案經檢察官李美金到庭執行職務。
中    華    民    國    99    年    9     月    30    日
                    刑事第十八庭  法  官  楊筑婷
以上正本證明與原本無異。
如不服本判決，應於判決送達後10日內敘明上訴理由，向本院提
出上訴狀（應附繕本），上訴於臺灣高等法院。其未敘述上訴理
由者，應於上訴期間屆滿後20日內向本院補提理由書「切勿逕送
上級法院」。
                                  書記官  傅淑芳
中    華    民    國    99    年    9     月    30    日
附錄本案判決論罪科刑法條：
中華民國刑法第210條
偽造、變造私文書，足以生損害於公眾或他人者，處5 年以下有
期徒刑。
中華民國刑法第216條
行使第210 條至第215 條之文書者，依偽造、變造文書或登載不
實事項或使登載不實事項之規定處斷。
中華民國刑法第320條
意圖為自己或第三人不法之所有，而竊取他人之動產者，為竊盜
罪，處5 年以下有期徒刑、拘役或5 百元以下罰金。
意圖為自己或第三人不法之利益，而竊佔他人之不動產者，依前
項之規定處斷。
前二項之未遂犯罰之。
中華民國刑法第339條
意圖為自己或第三人不法之所有，以詐術使人將本人或第三人之
物交付者，處5 年以下有期徒刑、拘役或科或併科1 千元以下罰
金。
以前項方法得財產上不法之利益或使第三人得之者，亦同。
前2 項之未遂犯罰之。
戶籍法第75條
意圖供冒用身分使用，而偽造、變造國民身分證，足以生損害於
公眾或他人者，處5 年以下有期徒刑、拘役或科或併科新臺幣50
萬元以下罰金。
行使前項偽造、變造之國民身分證者，亦同。
將國民身分證交付他人，以供冒名使用，或冒用身分而使用他人
交付或遺失之國民身分證，足以生損害於公眾或他人者，處3 年
以下有期徒刑、拘役或科或併科新臺幣30萬元以下罰金。

司法院資訊處製作；財團法人民間司法改革基金會備份。
